# 请教陈版关于关停企业资产减值准备的问题

提问人：jacky0862 时间：2017-12-28 20:48:58
请教陈版：
某政策性关停企业， 2017 年末尚在开展资产评估工作、未正式开展资产处置工作。企业资产账面价值 100 亿元，预计减值40-60亿元。 2017 年度企业已收到产能调整专项资金约 50 亿元，其中职工安置已使用了大概 10 亿元。 2017 年末，是否需要对该企业进行减值测试并计提减值准备？这些减值准备是否可以结转专项资金补偿？ 我个人的理解：进行减值测试并进行会计处理，但因资产尚未处置，现在阶段不能结转使用专项资金，需要在资产处置时根据确定的资产处置损益（损失）结转专项资金补偿。 请问陈版主，应如何处理？

回答人：chenyiwei
如果确定所收取的专项资金中有一部分是对这些资产报废损失的补偿，则在考虑这些资产的可收回金额时可以考虑将对应的专项资金纳入其可收回金额的测算。

提问人：jacky0862 时间：2017-12-29 07:30:18
陈版的意思是否是说，因为这些资产可收回的金额，有部分或全部是用专项资金补偿的，所以可以再考虑补偿的情况下递减资产减值价值？ 由于专项资金未来收到金额有不确定性，还需要用于职工安置，不是很容易分辨或计算用于资产减值的部分，这如何处理？

回答人：chenyiwei
当然，如果专项资金本身的收取有很大不确定性，则在减值测试时不予以考虑。

回答人：chenyiwei
建议根据资金使用计划和预算进行估计。